【裁判字號】    92,訴,1612
【裁判日期】    920530
【裁判案由】    清償借款等
【裁判全文】
臺灣臺北地方法院民事判決  九十二年度訴字第一六一二號
    原        告  華南商業銀行股份有限公司
    法 定 代理人  己○○
    訴 訟 代理人  庚○○
                  辛○○
    被        告  唯一體育企業股份有限公司
    兼法定代理人  丁○○
    被        告  戊○○    原住台北市中山區○○○路○段六五巷二五號二樓
                            .
                  甲○○    原住台北市中山區○○○路○段六五巷二五號五樓
                            .
                  丙○○
                  乙○○○
右當事人間請求清償借款等事件，本院判決如左：
    主      文
被告應連帶給付原告新台幣伍佰伍拾肆萬捌仟陸佰壹拾玖元、美金萬柒仟肆佰玖拾
玖元肆角，及如附表一、二所示之利息、違約金；外幣部分並得按給付時原告牌掛即
時賣出匯率折算新台幣給付之。
訴訟費用由被告連帶負擔。
本判決於原告以新台幣貳佰貳拾捌萬陸仟元或同面額之中央政府建設公債八十四年度
甲類第一期債票為被告供擔保後，得假執行。
    事      實
甲、原告方面：
一、聲明：除假執行之擔保金額外，如主文第一項所示。
二、陳述：被告唯一體育企業股份有限公司（下稱唯一公司）於民國八十四年九月二
    十九日，以被告丁○○、戊○○、甲○○、丙○○、乙○○○為連帶保證人，與
    原告簽訂委任開發遠期信用狀契約，約定在美金陸拾萬元之範圍內，融通循環使
    用，得向原告申請開發信用狀，利息自原告或原告國外代理銀行付款之日起至借
    款到期日止，按原告通知利率支出，到期不履行時，除依照到期日原告放款利率
    加百分之二點五與外匯授信牌告利率比較，孰高為準，支付遲延利息外，逾期清
    償在六個月以內者，按上開利率百分之十，超過六個月者，按上開利率百分之二
    十計付違約金。嗣被告唯一公司先後向原告申請如附表二所示之信用狀二筆，原
    告為被告唯一公司墊款後，被告唯一公司尚欠美金萬柒仟肆佰玖拾玖元肆角，
    及如附表二所示之利息、違約金。另被告唯一公司於九十年一月二十日，以被告
    丁○○、戊○○、甲○○、丙○○、乙○○○為連帶保證人，與原告簽訂借據二
    份，分別向原告借用新台幣肆佰肆拾捌萬元、壹佰壹拾貳萬元，約定之清償期、
    利息、違約金，均如附表一所示；且約定分期攤還，若一期未繳，視為全部到期
    。詎被告唯一公司就上開借款，除清償本金新台幣伍萬壹仟佰捌拾壹元，及計
    算至九十年四月二十四日之利息外，即未依約清償，依約上開約定，該借款視為
    全部到期，被告唯一公司尚欠原告新台幣伍佰伍拾肆萬捌仟陸佰壹拾玖元元，及
    如附表一所示之利息、違約金。爰分別依消費借貸和連帶保證之法律關係，請求
    被告唯一公司、丁○○、戊○○、甲○○、丙○○、乙○○○連帶給付如主文第
    一項所示之金額、利息、違約金。
三、證據：提出借據、保證書、清償明細各二份，委任開發遠期信用狀契約、開發信
    用狀申請書、信用狀、匯票、結匯證實書、進口到單交易紀錄單、授信約定書各
    一份為證。
乙、被告方面：
    被告唯一公司、丁○○、戊○○、甲○○、丙○○、李吳明，均未於言詞辯論期
    日到場，亦未提出書狀作何聲明或陳述。
    理      由
甲、程序上之事由：
一、本件依兩造簽訂之委任開發遠期信用狀契約第十四條約定，合意以本院為第一審
    管轄法院，則本院自有管轄權，核先敘明。
二、被告唯一公司、丁○○、戊○○、甲○○、丙○○、李吳明，均未於言詞辯論期
    日到場，核無民事訴訟法第三百八十六條各款所列情形，爰依原告之聲請，由其
    一造辯論而為判決。
乙、得心證之理由：
一、原告起訴主張：被告唯一公司於八十四年九月二十九日，以被告丁○○、戊○○
    、甲○○、丙○○、乙○○○為連帶保證人，與原告簽訂委任開發遠期信用狀契
    約，約定在美金陸拾萬元之範圍內，融通循環使用，得向原告申請開發信用狀，
    利息自原告或原告國外代理銀行付款之日起至借款到期日止，按原告通知利率支
    出，到期不履行時，除依照到期日原告放款利率加百分之二點五與外匯授信牌告
    利率比較，孰高為準，支付遲延利息外，逾期清償在六個月以內者，按上開利率
    百分之十，超過六個月者，按上開利率百分之二十計付違約金。嗣被告唯一公司
    先後向原告申請如附表二所示之信用狀二筆，原告為被告唯一公司墊款後，被告
    唯一公司尚欠美金萬柒仟肆佰玖拾玖元肆角，及如附表二所示之利息、違約金
    。另被告唯一公司於九十年一月二十日，以被告丁○○、戊○○、甲○○、丙○○、乙○○○為連帶保證人，與原告簽訂借據二份，分別向原告借用新台幣肆佰
    肆拾捌萬元、壹佰壹拾貳萬元，約定之清償期、利息、違約金，均如附表一所示
    ；且約定分期攤還，若一期未繳，視為全部到期。詎被告唯一公司就上開借款，
    除清償本金新台幣伍萬壹仟佰捌拾壹元，及計算至九十年四月二十四日之利息
    外，即未依約清償，依約上開約定，該借款視為全部到期，被告唯一公司尚欠原
    告新台幣伍佰伍拾肆萬捌仟陸佰壹拾玖元元，及如附表一所示之利息、違約金。
    爰分別依消費借貸和連帶保證之法律關係，請求被告唯一公司、丁○○、戊○○
    、甲○○、丙○○、乙○○○連帶給付如主文第一項所示之金額、利息、違約金
    等語。被告唯一公司、丁○○、戊○○、甲○○、丙○○、乙○○○，則均未於
    言詞辯論期日到場，亦未提出書狀作何聲明或陳述。
二、本件原告主張之前述事實，業據其提出借據、保證書、清償明細各二份，委任開
    發遠期信用狀契約、開發信用狀申請書、信用狀、匯票、結匯證實書、進口到單
    交易紀錄單、授信約定書各一份為證，核屬相符，自堪信為真實。
三、按，借用人應於約定期限內，返還與借用物種類、品質、數量相同之物；民法第
    四百七十八條前段定有明文。本件被告唯一公司於系爭借款因未依約繳納分期款
    ，該借款視為到期後，依首揭民法第四百七十八條前段之規定，自應負擔返還借
    款之責任。末按，保證債務之所謂連帶，係指保證人與主債務人負同一債務，對
    於債權人各負全部給付之責任者而言，此就民法第二百七十二條第一項規定連帶
    債務文義參照觀之甚明；最高法院四十五年度台上字第一四二六號判例，亦著有
    明文。本件被告丁○○、戊○○、甲○○、丙○○、李吳明擔任被告唯一公司之
    連帶保證人，如前所述，則依前述最高法院四十五年度台上字第一四二六號判例
    之意旨，被告丁○○、戊○○、甲○○、丙○○、李吳明自應就被告唯一公司向
    原告借貸之借款，與被告唯一公司負擔連帶給付責任。從而，原告依消費借貸和
    連帶保證之法律關係，請求被告唯一公司、丁○○、戊○○、甲○○、丙○○、
    李吳明連帶給付如主文第一項所示之本金、利息、違約金，外幣部分並得按給付
    時原告牌掛即時賣出匯率折算新台幣給付之，為有理由，應予准許。
丙、另本件原告陳明願供擔保後，請准宣告假執行，核無不合，爰酌定相當之擔保金
    額，予以准許。
丁、據上論結，原告之訴為有理由，依民事訴訟法第三百八十五條第一項前段、第八
    十五條第二項、第三百九十條第二項，判決如主文。
中      華      民      國    九十二    年      五      月     三十     日
                                 民事第六庭法      官  姜悌文
右為正本係照原本作成
如對本判決上訴，須於判決送達後廿日內向本院提出上訴狀，並依上訴利益繳納百分
之一點六五之上訴費，若未繳納，逕依民事訴訟法施行法第九條之規定，顯然明知上
訴要件有欠缺，駁回上訴。
中      華      民      國    九十二    年      六      月       二     日
                                          法院書記官  陳鳳瀴


司法院資訊處製作；財團法人民間司法改革基金會備份。
